臺灣高雄地方法院刑事判決　　　　　　　　　　　九十三年度交簡上字第一六七號
　　上　訴　人
　　即　被　告　丙○○
　　輔　佐　人
　　即被告之兄　乙○○
右列被告因過失傷害案件，不服本院高雄簡易庭中華民國九十三年七月七日九十三年
度交簡字第一一九五號第一審簡易判決（聲請簡易判決處刑案號：臺灣高雄地方法院
檢察署九十二年度偵字第一九二七六號），提起上訴，本院管轄之第二審合議庭判決
如左︰
    主  文
上訴駁回。
丙○○緩刑貳年。
    事  實
一、丙○○考領有適當之駕駛執照，於民國（下同）九十二年七月十九日二十一時許
    ，駕駛車牌號碼ＶＸＸ─○○六號輕型機車，沿高雄縣鳳山市○○路由北往南方
    向行駛，途經高雄縣鳳山市○○路與中山西路交岔路口處時，明知騎乘機車本應
    注意車前狀況，並隨時採取必要之安全措施，且應遵守道路交通標誌、標線、號
    誌之指示，而當時天候晴朗、夜間有照明、路面乾燥、無障礙物、視距良好，又
    無其他不能注意之情事，丙○○竟疏於注意，違規偏左行駛青年路內側快車道超
    車，且闖越紅燈進入中山西路時，適有甲○○騎乘車牌號碼ＺＨＪ─五三二號輕
    型機車，沿高雄縣鳳山市○○○路慢車道由西往東方向直駛，丙○○所騎乘之機
    車車頭即不慎撞擊甲○○所騎乘機車左側腳踏板處，致甲○○人車倒地，而受有
    左手橈骨及尺骨骨折之傷害。肇事後丙○○留在事故現場，對於未發覺之犯罪，
    主動向到場處理之員警坦承其為肇事者，而接受裁判。
二、案經甲○○訴由高雄縣政府警察局鳳山分局報告臺灣高雄地方法院檢察署檢察官
    偵查後，聲請簡易判決處刑。
    理  由
一、訊據上訴人即被告丙○○對於右揭犯罪事實，於本院審理時均坦承不諱，核與告
    訴人甲○○指訴本件車禍事故發生及受傷之情節，大致相符，且有高雄縣政府警
    察局交通警察隊製作之道路交通事故現場圖暨調查報告表各乙份、道路交通事故
    現場蒐證照片十二幀在卷可稽，是其自白堪信為真實。又告訴人因本件車禍，致
    受有「左手橈骨及尺骨骨折」等傷害，亦有國軍高雄總醫院附設民眾診療服務處
    九十二年七月二十五日診斷證明書乙紙及Ｘ光放射線照片乙幀在卷可憑。且按汽
    車駕駛人（包含機器腳踏車駕駛人）應遵守道路交通標誌、標線、號誌之指示；
    應注意車前狀況，隨時採取必要安全措施；行經有燈光號誌管制之交岔路口闖紅
    燈者，處新台幣（下同）一千八百元以上五千四百元以下罰鍰，道路交通安全規
    則第九十條前段、第九十四條第三項、道路交通管理處罰條例第五十三條分別定
    有明文。被告自承領有適當之駕駛執照，其對上開規定，自不得諉為不知，且案
    發當時天候晴朗、夜間有照明、路面乾燥、無障礙物、視距良好，有前揭道路交
    通事故調查報告表附卷可憑，此外亦無其他不能注意之情形，被告竟疏未注意及
    此，於行經該設有燈光號誌之交岔路口，仍違規偏左行駛青年路內側快車道超車
    ，闖越紅燈，且疏於注意車前狀況，隨時採取必要之安全措施，方致告訴人受有
    前揭傷害，則被告之過失行為，即與告訴人受傷間具有因果關係。是被告過失致
    人受傷之犯行，事證明確，應予依法論科。
二、核被告所為，係犯刑法第二百八十四條第一項前段之過失傷害罪。
三、原審依刑法第二百八十四條第一項前段規定，論處被告罪刑，並以被告於肇事後
    偵查機關未發覺前，主動向前往處理之警員坦承肇事等情，業據證人即本件車禍
    到場處理警員張志雄證述屬實，而認被告對於未發覺之罪自首而接受裁判，應依
    刑法第六十二條前段規定減輕其刑，並審酌被告素行良好，尚無不法前科紀錄，
    及其過失程度、闖紅燈且違規行駛於快車道因而撞傷告訴人、犯罪後尚未與告訴
    人達成和解、被害人所受傷害非輕等一切情狀，因而適用刑事訴訟法第四百四十
    九條第一項前段、第三項、第四百五十四條第二項，刑法第二百八十四條第一項
    前段、第六十二條前段，罰金罰鍰提高標準條例第一條前段、第二條，逕以簡易
    判決判處被告有期徒刑三月，如易科罰金，以銀元三百元折算一日，本院認原判
    決認事用法，均無違誤，量刑亦屬允當。上訴人即被告以原審判決量刑過重等語
    為由，提起上訴，指摘原判決不當，為無理由，應予駁回。然另查：被告前因搶
    奪等案件經臺灣台中地方法院判處有期徒刑十一年八月，於七十二年一月十七日
    確定，嗣於七十七年四月二十三日縮短刑期執行完畢後，五年內未曾受有期徒刑
    以上刑之宣告，此有臺灣高等法院被告全國前案紀錄表及臺灣高雄地方法院檢察
    署刑案資料查註紀錄表各乙份在卷足憑，其於本院審理時業與告訴人達成和解，
    賠償告訴人所受損害，亦有高雄縣鳳山市調解委員會調解書乙份在卷可稽，且被
    告於本院審理時亦坦承犯行，顯見被告已有悔意，經此刑之宣告後，應知警惕而
    無再犯之虞，本院認以暫不執行其刑為適當，併予宣告緩刑二年，以啟自新。
據上論斷，應依刑事訴訟法第四百五十五條之一第一項、第三項、第三百六十八條、
刑法第七十四條第二款，判決如主文。
本案經檢察官丁○○到庭執行職務。
中      華      民      國    九十三    年      十      月    二十九    日
                              臺灣高雄地方法院刑事第七庭
                                  審判長法  官  孫啟強
                                        法  官  卓立婷
                                        法  官  蔡川富
右正本證明與原本無異。
不得上訴。
                                        書記官  邱秋珍
中      華      民      國    九十三    年      十      月    二十九    日
附錄本案論罪科刑法條：
刑法第二百八十四條第一項
因過失傷害人者，處六月以下有期徒刑、拘役或五百元以下罰金；致重傷者，處一年
以下有期徒刑、拘役或五百元以下罰金。
